【裁判字號】    99,易,1550
【裁判日期】    990906
【裁判案由】    竊盜
【裁判全文】
臺灣板橋地方法院刑事判決              99年度易字第1550號
公  訴  人  臺灣板橋地方法院檢察署檢察官
被      告  丙○○
上列被告因竊盜案件，經檢察官提起公訴（99年度偵緝字第406
號），本院依簡式審判程序，判決如下：
    主  文
丙○○犯刑法第三百二十一條第一項第二、四款之竊盜罪，累犯
，處有期徒刑拾月。
    事實及理由
一、本件事實及證據，除事實部分補充「丙○○分得新臺幣3 、
    4 千元及筆記型電腦1 臺」，證據部分補充「被告丙○○於
    本院審理時之自白」外，餘均引用檢察官起訴書之記載（如
    附件）。
二、核被告丙○○所為，係犯刑法第321 條第1 項第2 、4 款之
    結夥三人以上毀越門扇竊盜罪。又被告於90年間，因施用毒
    品案件，經本院以90年度易字第3935號判決判處有期徒刑6
    月確定，93年3 月14日徒刑執行完畢出監；又於92年間，因
    竊盜等案，經本院以92年度易字第1490號判決判處有期徒刑
    4 月、1 年2 月，並定應執行有期徒刑1 年4 月確定；另於
    92年間，因竊盜案，經台灣高等法院以92年度上易字第2524
    號判決判處有期徒刑6 月確定；再於92年間，因贓物案件，
    經本院以92年度訴字第1835號判決判處有期徒刑3 月確定，
    前開5 案所處徒刑，嗣經本院以93年度聲字第1845號裁定應
    執行有期徒刑2 年4 月確定，於94年6 月22日假釋出監，迄
    94年10月17日假釋期滿未經撤銷假釋，未執行之刑視為已執
    行完畢等情，有臺灣高等法院被告前案紀錄表附卷可憑，是
    其於有期徒刑執行完畢後，5 年以內，故意再犯本件有期徒
    刑以上之罪，為累犯，應依刑法第47條第1 項規定，加重其
    刑。
三、本件審酌被告正值年輕力壯之年，身體健全，竟不謀正途賺
    取所用，好逸惡勞，竟下手行竊他人財物，危害社會治安；
    惟考量其於院審理中坦承犯行，犯後態度尚稱良好，兼以被
    害人甲○○所受損失等一切情狀，爰量處如主文所示之刑，
    以資懲儆。
四、據上論斷，應依刑事訴訟法第273 條之1 、第299 條第1項
    前段、第310 條之2 、第454 條第2 項，刑法第321 條第1
    項第2、4款、第47條第1 項，判決如主文。
本案經檢察官黃嘉妮到庭執行職務。
中    華    民    國    99    年    9     月    6     日
                  刑事第三庭  法  官  蘇揚旭
上列正本證明與原本無異。
如不服本判決，應於判決送達後10日內敘明上訴理由，向本院提
出上訴狀 (應附繕本) ，上訴於臺灣高等法院。其未敘述上訴理
由者，應於上訴期間屆滿後20日內向本院補提理由書「切勿逕送
上級法院」。
                              書記官  李郁禎
中    華    民    國    99    年    9     月    6     日
附件：
臺灣板橋地方法院檢察署檢察官起訴書
                                     99年度偵緝字第406號
    被      告  丙○○  男  38歲（民國○○年○○月○○日生）
                        住臺北縣中和市○○路148號2樓
                        身分證統一編號：Ｚ000000000號
上列被告因竊盜案件，業經偵查終結，認應提起公訴，茲將犯罪
事實及證據並所犯法條分敘如下：
        犯罪事實
一、丙○○前因違反毒品危害防制條例案件，經臺灣板橋地方法
    院以95年度易字第1816號判處有期徒刑9 月確定，經法院裁
    定減刑，於民國97年12月31日縮刑期滿執行完畢；詎仍不知
    悔改，竟與毛進豐（現由臺灣板橋地方法院審理中）與鄒啟
    昌（另案通緝），共同基於意圖為自己不法所有之犯意，於
    98年2 月16日16時30分許，趁甲○○位於臺北縣中和市○○
    路7 號2樓 住處無人在家之際，由毛進豐、鄒啟昌在外把風
    ，再以不詳工具破壞該屋大門門鎖後，侵入屋內竊取筆記型
    電腦及液晶螢幕各2 台、桌上型電腦、電腦螢幕、數位相機
    、ESP 、遠傳3G 無 線卡及手機各1 台，得手後，以黑色塑
    膠袋包裹，再由毛進豐、鄒啟昌共同將上開竊得之物搬上車
    而駕車逃逸，丙○○再將筆記型電腦及桌上型分贓予毛進豐
    。嗣經警調閱社區監視緝畫面，於98年2 月25日7 時30分許
    ，在臺北縣永和市○○路82 號 洗衣店起獲筆記型電腦1 台
    ，始查悉上情。
二、案經甲○○訴由臺北縣政府警察局中和第二分局移送偵辦。
        證據並所犯法條
一、證據清單及待證事實
┌──┬────────────┬─────────────┐
│編號│        證據名稱        │       待證事實           │
├──┼────────────┼─────────────┤
│一  │被告丙○○於偵查中之自白│被告坦承於上開時、地，破壞│
│    │                        │告訴人住處門鎖侵入屋內竊取│
│    │                        │上開財物之事實。          │
├──┼────────────┼─────────────┤
│二  │告訴人甲○○於警詢時之指│告訴人指訴其所有筆記型電腦│
│    │訴                      │及液晶螢幕各2台、桌上型電 │
│    │                        │腦、電腦螢幕、數位相機、ES│
│    │                        │P、遠傳3G無線卡及手機各1台│
│    │                        │遭人破壞門鎖，侵入住宅竊取│
│    │                        │之事實。                  │
├──┼────────────┼─────────────┤
│三  │證人毛進豐於警詢時偵查中│證人毛進豐證述於上開時、地│
│    │之證述                  │協助被告將塑膠袋搬上車，再│
│    │                        │由被告將筆記型電腦及桌上型│
│    │                        │電腦贈與予伊之事實。      │
├──┼────────────┼─────────────┤
│四  │證人鄒啟昌於偵查中之證述│鄒啟昌證述於上開時、地開車│
│    │                        │載毛進豐前往被告住處，並協│
│    │                        │助將塑膠袋搬上車之事實。  │
├──┼────────────┼─────────────┤
│五  │證人劉昌志於警詢時之證述│被告與毛進豐將筆記型電腦拿│
│    │                        │至臺北縣永和市○○路82號洗│
│    │                        │衣店擺放之事實。          │
├──┼────────────┼─────────────┤
│六  │臺北縣政府警察局中和分局│在上開洗衣店尋獲告訴人失竊│
│    │扣押筆錄、扣押物品目錄表│之筆記型電腦1台並由告訴人 │
│    │及贓物認領保管單各1張及 │領回之事實。              │
│    │照片                    │                          │
├──┼────────────┼─────────────┤
│七  │本署刑案資料查註紀錄表1 │被告為累犯之事實。        │
│    │份                      │                          │
└──┴────────────┴─────────────┘
二、核被告所為，係犯刑法第321 條第1 項第2 款、第4 款之加
    重竊盜罪嫌。又被告曾受有期徒刑執行完畢，有本署刑案資
    料查註紀錄表在卷可稽，於有期徒刑執行完畢後，5 年內故
    意再犯本件有期徒刑以上之罪，為累犯，請依刑法第47條第
    1 項規定加重其刑。
三、依刑事訴訟法第251條第1項提起公訴。
    此    致
臺灣板橋地方法院
中    華    民    國    99    年    4     月    21    日
                              檢  察  官  乙  ○  ○
本件正本證明與原本無異
中    華    民    國    99    年    4     月    30    日
                              書  記  官
附錄本案所犯法條全文
中華民國刑法第321條
（加重竊盜罪）
犯竊盜罪而有左列情形之一者，處 6 月以上、 5 年以下有期徒
刑：
一、於夜間侵入住宅或有人居住之建築物、船艦或隱匿其內而犯
    之者。
二、毀越門扇、牆垣或其他安全設備而犯之者。
三、攜帶兇器而犯之者。
四、結夥三人以上而犯之者。
五、乘火災、水災或其他災害之際而犯之者。
六、在車站或埠頭而犯之者。
前項之未遂犯罰之。

司法院資訊處製作；財團法人民間司法改革基金會備份。
